【裁判字號】    86,上更(一),349
【裁判日期】    890219
【裁判案由】    貪污治罪條例等
【裁判全文】
臺灣高等法院臺中分院刑事判決                八十六年度上更(一)字第三四九號
    上  訴  人
    即  被  告  乙○○
    輔  佐  人  甲○○
    指定辯護人  本院公設辯護人  丙○○
右上訴人因貪污治罪條例等案件，不服台灣南投地方法院中華民國八十五年十一月二
十九日第一審判決（民國八十五年度訴字第五八號，起訴案號：台灣南投地方法院檢
察署民國八十四年度偵字第四三九五號），提起上訴，經判決後由最高法院發回更審
，本院判決如左：
    主  文
原判決撤銷。
本件公訴不受理。
    理  由
一、公訴意旨以：上訴人即被告乙○○（以下稱被告）係台灣省政府糧食局南投管理
    處（以下簡稱南投管理處）課員，負責事務工作，為依據法令從事公務之人員。
    民國（以下同）八十四年三月間，南投管理處獲台灣省政府糧食局同意補助十九
    萬元之經費以辦理車庫遮陽板工程，該工程由被告承辦，經比價結果由承包商丁
    ○○（未經起訴）以長泰工業社之名義，價額新台幣（以下同）十七萬六千一百
    九十元得標（另一由信興捲門材料行為名義，價額十八萬元五千四百四十六元）
    。詎被告意圖為自己不法之所有，利用職務上之機會，於丁○○在八十四年六月
    上旬完工後檢具金額十七萬六千一百九十元之統一發票申請撥付工程款時，在南
    投管理處辦公室內向丁○○稱：因南投管理處尚其他開銷，經費不夠使用，為便
    於挪用他途，請改開立十九萬元之發票請款等語，而要求丁○○改開立十九萬元
    之發票請款報銷。丁○○為求其工程款得以順利領取，明知上揭為不實事項，竟
    依被告所請，並基於犯意聯絡，另行提出長泰工業社十九萬七千二百九十五元之
    估價單、信興捲門材料行及鑫毅鋼鐵股份有限公司共計十九萬元之估價單及統一
    發票交被告報銷，被告明知上揭工程價款實為十七萬六千一百九十元，竟於八十
    四年六月十九日在其辦公室內，制作不實之請購單及單據粘存單，記載金額為十
    九萬元於該職務上所掌之公文書，經不知情之主管李文樞、會計主任陳秀玲等核
    章後，由出納支付丁○○十九萬元，丁○○扣除原得標之價款十七萬六千一百九
    十元及營業稅後，於八十四年六月二十一日將差額一萬三千一百五十二元裝入信
    封，在南投管理處辦公室交付被告，足生損害於台灣省政府糧食局及南投管理處
    ，案經法務部調查局南投縣調查站函送台灣南投地方法院檢察署檢察官偵查起訴
    。因認被告所為，係犯修正前貪污治罪條例第五條第一項第二款之詐欺取財及刑
    法第二百十六條、第二百十三條行使登載不實文書等罪等語。
二、按被告死亡者，應諭知不受理之判決，刑事訴訟法第三百零三條第五款定有明文
    。查被告已於八十九年二月六日死亡，業據其夫即被告之輔佐人甲○○具狀陳明
    ，並有菩提醫院所出具之死亡證明書一份在卷足憑，原審法院予以論罪科刑，尚
    有未洽，上訴意旨執此指摘原判決不當，為有理由，自應予以撤銷改判，依法諭
    知不受理之判決，並不經言詞辯論為之。
三、據上論結，應依刑事訴訟法第三百六十九條第一項前段、第三百六十四條、第三
    百零三第五款、第三百零七條，判決如主文。
中      華      民      國    八十九     年      二       月    十九    日
                                  臺灣高等法院臺中分院刑事第十庭
                                        審判長法  官  黃  永  泉
                                              法  官  林  輝  煌
                                      法  官  蕭  廣  政
右正本證明與原本無異。
檢察官得上訴。
如不服本判決應於收受送達後十日內向本院提出上訴書狀，其未述上訴之理由者並
得於提起上訴後十日內向本院補提理由書（均須按他造當事人之人數附繕本）。
                                              書記官  陳  三  軫
中      華      民      國    八十九     年      二       月    廿三    日
                                                                        Ｑ


司法院資訊處製作；財團法人民間司法改革基金會備份。
